最　高　行　政　法　院　判　決　　　　　　　　　九十三年度判字第一一九八號
　　上　訴　人　東詣汽車有限公司
　　代　表　人　乙○○
　　被 上訴 人　財政部臺灣省南區國稅局
　　代　表　人　甲○○
右當事人間因營利事業所得稅事件，上訴人對於中華民國九十二年八月十九日高雄高
等行政法院九十二年度訴字第四六一號判決，提起上訴，本院判決如左：
　　主  文
上訴駁回。
上訴審訴訟費用由上訴人負擔。
　　理  由
壹、本件上訴人主張：查經濟部將汽車修護編列為服務業，以汽車修理業言，其收入
    分為汽車零件收入及工資收入，其相對之成本，前者僅包括汽車修護所耗用之零
    件成本，後者為現場從事修護工作人員之薪資、獎金、伙食費、加班費、勞健保
    費及拖外加工費等為相關成本，是以其中租金支出新臺幣（下同）四九六、三七
    三元、折舊二四、三八○元及服務廠廠長之人事費用三三六、六○○元等應非屬
    營業成本。原審未探究汽車修護業之行業性質，附合被上訴人說法，將汽車修理
    業之營業成本任意擴充解釋，自與「服務業」相關之成本有誤。且所得稅法中「
    營利事業之費用與損失，應視其性質分為營業費用與營業成本，分別審定並轉正
    」，因未詳列行業別之營業費用與營業成本之區分，未符法律明確性原則，造成
    稅務機關裁量權過大，嚴重侵犯上訴人之權益，爰請判決廢棄原判決。
貳、被上訴人未提出答辯狀。
參、原審斟酌全辯論意旨及調查證據之結果，以：查所謂「營業成本」，係指商業因
    銷售商品或提供勞務等而應負擔之成本，可分為銷貨成本、勞務成本、業務成本
    及其他營業成本等四類。銷貨成本，一般而言，係買賣業或製造業之營業成本；
    勞務成本或業務成本，則係服務業之營業成本。至於其他營業成本，則指商業因
    賺得其他營業收入而應負擔之成本；至所謂「營業費用」，係指商業在本期內為
    銷售商品或提供勞務等應負擔之費用。本件上訴人係經銷車輛買賣及兼營零件、
    修護業務，所兼營汽車修護業務之主要營業內容，應係將回廠修護之車輛，拆換
    零件並投入人工及設備檢修；或對車體作板金、補土、烤漆等維修，是上訴人為
    完成上開修護業務，其對進廠維修之車輛，自當投入直接人工、零件及維修費用
    ，方能交車而收取報酬。上訴人兼營汽車修護業務，其所購入汽車零件係作為汽
    車回廠時維修之用，純屬修護之替換品，亦必須再加入人工維修，始能完成汽車
    修護之目的，此與一般汽車零件買賣，直接銷售零件予下游之保養廠，並未提供
    人工之修理行為，殊不相同。準此，依一般成本會計觀念，汽車修護之營業成本
    自包括原物料之耗用、直接人工及其他各項維修費用在內，而非僅是汽車零件耗
    用及修護人員之人事費用而已。是依上訴人所提該公司保修廠組織，訴外人蘇明
    常係屬該公司保修組長，縱因兼有其他行政職務，亦無解於係屬保修業務之直接
    人工性質，故其薪資支出三○○、○○○元、伙食費二一、六○○元及保險費一
    五、○○○元，自屬營業成本。至於修護廠之廠房租金、折舊等費用，乃屬修護
    部門之直接必要費用之一，與汽車銷售部門之推銷、管理費用無關，自屬營業成
    本。綜上，本件上訴人八十五年度營利事業所得稅結算申報，列報營業收入一四
    九、二五二、五三○元，其中修護部分之收入為一○、八三二、五三○元，列報
    營業成本一三八、六九六、二七六元，其中修護部分之成本為五、九五七、八○
    ○元，被上訴人以薪資支出六九六、六○○元、租金支出四九六、三七三元、折
    舊二四、五八○元、伙食費六八、四○○元及保險費三七、七四五元，轉列修護
    成本併核；又以其修護成本部分，因無法區分工資、零件，且進銷存無法勾稽查
    核，乃經上訴人同意其成本依其汽車修護（行業代號：八九一二─一一）同業利
    潤標準毛利率百分之四十五計算，核定修護部分之成本為五、九五七、七九九元
    ，並無不合。復查決定、訴願決定遞予維持，亦無違誤，乃判決駁回上訴人在原
    審之訴。
肆、本院查：（一）、按「營利事業所得之計算，以其本年度收入總額減除各項成本
    費用、損失及稅捐後之純益額為所得額。」、「稽徵機關進行調查或復查時，納
    稅義務人應提示有關各種證明所得額之帳簿文據；其未提示者，稽徵機關得依查
    得之資料或同業利潤標準，核定其所得額。」行為時所得稅法第二十四條第一項
    、第八十三條第一項定有明文；次按「營利事業之費用與損失，應視其性質分為
    營業費用（如銷售、管理費用）與營業成本（如製造費用），分別審定並轉正。
    其應歸屬於營業成本之費用或損失，原列報於營業費用，經稽徵機關審定轉正者
    ，應就調整部分分攤於期末存貨。」營利事業所得稅查核準則第六十條亦有明文
    。本件上訴人以經銷車輛買賣為業，兼營零件修護業務。其民國（下同）八十五
    年度營利事業所得稅結算申報，列報營業成本一三八、六九六、二七六元（含修
    護成本五、九五七、八○○元），營業費用一一、一三二、八九六元；經被上訴
    人初查核定營業成本一三八、六九六、二七五元，營業費用九、四九六、二九七
    元。上訴人不服，就營業成本中修護部分及營業費用中廣告費項目申請復查後，
    營業費用中廣告費部分獲追認一三三、九七五元，其餘部分則遭駁回。上訴人對
    前開駁回部分即原列營業費用中租金支出四九六、三七三元、折舊二四、五八○
    元、薪資支出三○○、○○○元、伙食費二一、六○○元及保險費一五、○○○
    元，合計八五七、五五三元，遭轉列修護成本併核部分猶表不服，乃循序提起本
    件行政訴訟。原判決決關於本件上訴人係經銷車輛買賣及兼營零件、修護業務，
    其所購入汽車零件係作為汽車回廠時維修之用，純屬修護之替換品，亦必須再加
    入人工維修，始能完成汽車修護之目的，此與一般汽車零件買賣，直接銷售零件
    予下游之保養廠，並未提供人工之修理行為，殊不相同。依一般成本會計觀念，
    汽車修護之營業成本自包括原物料之耗用、直接人工及其他各項維修費用在內，
    而非僅是汽車零件耗用及修護人員之人事費用而已，以及上訴人在原審之主張如
    何不足採等事項均已詳為論斷。認本件上訴人八十五年度營利事業所得稅結算申
    報，列報營業收入一四九、二五二、五三○元，其中修護部分之收入為一○、八
    三二、五三○元，列報營業成本一三八、六九六、二七六元，其中修護部分之成
    本為五、九五七、八○○元，被上訴人以薪資支出六九六、六○○元、租金支出
    四九六、三七三元、折舊二四、五八○元、伙食費六八、四○○元及保險費三七
    、七四五元，轉列修護成本併核；又以其修護成本部分，因無法區分工資、零件
    ，且進銷存無法勾稽查核，經上訴人同意其成本依其汽車修護（行業代號：八九
    一二─一一）同業利潤標準毛利率百分之四十五計算，核定修護部分之成本為五
    、九五七、七九九元，並無不合，復查決定、訴願決定遞予維持，亦無違誤，乃
    判決駁回上訴人在原審之訴。又營利事業所得稅查核準則第六十條，係財政部依
    法訂定者，作為稅捐稽徵機關審核營利事業所得稅之基準，營利事業之費用與損
    失，應視其性質分為營業費用與營業成本，以俾具體個案作出合理正確的判斷，
    並非授予稅捐稽徵機關裁量權，且其屬稽徵程序之技術性的判斷基準規定，與法
    律明確性原則尚無違背。是原判決其所適用之法規與該案應適用之現行法規並無
    違背，與解釋判例，亦無牴觸，並無所謂原判決有違背法令之情形；又證據之取
    捨與當事人所希冀者不同，致其事實之認定亦異於該當事人之主張者，不得謂為
    原判決有違背法令之情形。（二）、上訴人對於業經原判決詳予論述不採之事由
    再予爭執，核屬法律上見解之歧異，要難謂為原判決有違背法令之情形。本件上
    訴論旨，仍執前詞，指摘原判決違誤，求予廢棄，難認有理由，應予駁回。
據上論結，本件上訴為無理由，爰依行政訴訟法第二百五十五條第一項、第九十八條
第三項前段，判決如主文。
中　　華　　民　　國　　九十三　　　年　　　九　　　　月　　　十六　　　日
                    最 高 行 政 法 院  第 二 庭
                                審 判 長 法  官　　　葉　振　權
                                         法  官      鍾　耀　光
                                         法  官　　　姜  仁  脩
                                         法  官　　　劉  鑫  楨
                                         法  官　　　吳  明  鴻
右  正  本  證  明  與  原  本  無  異
　　　　　　　　　　　　　　　　　　　　 法院書記官　陳　盛　信
中　　華　　民　　國　　九十三　　　年　　　九　　　　月　　　十六　　　日
